臺灣高等法院臺南分院民事判決
109年度家上易字第18號
上  訴  人   郭明    
訴訟代理人   趙友貿律師
被上訴人     李○○  

法定代理人   胡靜文  
被上訴人     吳碧霞  
前二人
訴訟代理人   吳啟勳律師
上列當事人間請求回復繼承權等事件，上訴人對於中華民國109
年10月14日臺灣雲林地方法院第一審判決（109年度家繼訴字第9
號），提起上訴，本院於110年4月8日言詞辯論終結，判決如下
：
    主  文
原判決關於駁回上訴人後開第二項之訴部分，及該部分訴訟費用
負擔之裁判均廢棄。
上廢棄部分，被上訴人李○○應於繼承被繼承人李少豐遺產範圍內
給付上訴人新臺幣玖拾玖萬貳仟伍佰貳拾貳元，及自民國109年7
月23日起至清償日止，按週年利率百分之五計算之利息。
其餘上訴駁回。
廢棄部分，第一、二審訴訟費用由被上訴人負擔。駁回上訴部分
，第二審訴訟費用由上訴人負擔。
    事實及理由
一、本件被上訴人李○○為未成年人，於原審起訴時未經合法代理
    ，原審訴訟程序固有重大瑕疵，惟上訴人不服提起上訴，請
    求更正法定代理人為乙○○，兩造並到庭同意願由本院自為裁
    判（本院卷第149頁），是本件即應由本院自為判決，合先
    敘明。
二、本件上訴人主張：被繼承人李少豐於民國（下同）107年12
    月11日死亡，並遺有遺產即如附表一所示之不動產（下稱系
    爭房地）。伊為李少豐之配偶，雖為大陸地區人民，惟已合
    法聲明繼承，且經許可長期居留，自得與李○○共同繼承系爭
    房地為標的之遺產，應繼分各2分之1。又系爭房地並非李○○
    賴以居住之不動產，李○○竟於108年1月2日就系爭房地辦理
    單獨繼承登記，侵害伊之權利，甲○○自應將系爭房地返還予
    共同繼承人即伊及李○○公同共有。又因伊與李少豐於婚後並
    未約定夫妻財產制，應適用法定財產制，因伊並無剩餘財產
    ，而李少豐之剩餘財產則為系爭房地，其價額為198萬5,044
    元，兩造剩餘財產之差額為198萬5,044元，伊自得依民法第
    1030條之1第1項之規定，請求就系爭房地先行扣除伊剩餘財
    產分配額99萬2,522元（計算式：198萬5,044元÷2＝99萬2,52
    2元），再由兩造按應繼分為分配，並將其繼承權利折算價
    額49萬6,261元給付予伊，因兩造未能達成分割協議，有訴
    請裁判分割之必要等情。爰依民法第1030條之1、第1146條
    第1項、第767條第1項、第179條、第184條第1項前段規定及
    繼承、遺產分割之法律關係，求為判命：㈠先位：1.被上訴
    人李○○、甲○○（下稱被上訴人2人）應將系爭房地於108年1
    月2日以繼承為原因所為之所有權移轉登記予以塗銷。2.被
    上訴人2人應將系爭房地以贈與為原因所為之所有權移轉登
    記予以塗銷。3.被上訴人2人應將系爭房地按上訴人4分之3
    、被上訴人李○○4分之1之比例，辦理分別共有之所有權移轉
    登記。㈡備位：被上訴人2人應連帶給付伊148萬8,783元，及
    自109年7月23日起至清償日止，按週年利率百分之5計算之
    利息之判決（原審為上訴人敗訴之判決，上訴人聲明不服，
    提起上訴）。並上訴聲明：如上述求為判決如上述先、備位
    聲明。
三、被上訴人2人則以：系爭房地原為李少豐之父李丁炎及其母
    甲○○出資購買，借名登記在李少豐名下，李少豐死亡，借名
    登記關係消滅，系爭房地本非李少豐之遺產，而應返還予伊
    等辦理繼承登記，並將其所有權應有部分2分之1移轉登記予
    甲○○，自無不可；縱不認係借名登記，系爭房地亦為李少豐
    婚後無償取得之財產，不得列入李少豐之婚後財產，上訴人
    並無夫妻剩餘財產差額可得請求；又於繼承開始時，上訴人
    僅為依親居留，尚未經許可長期居留，且系爭房地為臺灣地
    區繼承人李○○賴以居住之不動產，上訴人不得繼承，定上訴
    人應得部分時，其價額亦不計入遺產總額，伊等並未侵害上
    訴人之權益等語，資為抗辯。並答辯聲明：上訴駁回。
四、兩造不爭執之事項：
  ㈠被繼承人李少豐與上訴人104年9月15日結婚，李少豐於107年
    12月11日死亡，其繼承人為其配偶即上訴人(大陸地區人民)
    、其子李○○。上訴人已依臺灣地區與大陸地區人民關係條例
    （下稱兩岸人民關係條例）第66條第1項之規定，於繼承開
    始起三年內之108年1月4日以書面向李少豐住所地之臺灣雲
    林地方法院為繼承之表示，經該院以108年度聲繼字第1號裁
    定准許聲明繼承確定在案（見本院卷第85頁）。
  ㈡被繼承人李少豐生前於106年8月16日，以買賣為原因取得系
    爭房地之所有權，嗣由李○○於108年1月2日以繼承為原因，
    辦理繼承登記為其單獨所有。李○○再於108年1月29日以贈與
    為原因，將系爭房地所有權應有部分2分之1，移轉登記予甲
    ○○（見原審卷第35至41、63至75、225至227頁）。
  ㈢李○○隨李少豐於106年8月21日將戶籍地自嘉義縣○○鄉○○村○○○
    00號，遷入系爭房地至今，此戶籍學區為雲林縣立○○國民中
    學，李○○現仍就讀於○○國中三年級（見原審卷第209至215、
    231頁）。
  ㈣嘉義縣○○鄉○○村○○○00號房屋為未保存登記建物，其納稅義務
    人即事實上處分權人為李丁炎。
  ㈤上訴人於李少豐死亡時其居留事由為「依親居留」，嗣於109
    年1月13日經內政部移民署核准在臺長期居留（見本院卷第9
    1至98頁，原審卷第47、245頁）。
  ㈥李○○為00年00月0日生，為李少豐與前配偶乙○○所生，李少豐
    死亡後，李○○權利義務之行使或負擔改由乙○○任之，乙○○自
    107年12月22日至114年12月6日就同住照顧、保護教養、辦
    理子女戶籍遷移、指定住居所、有限之財產管理、子女就學
    及學區相關事宜、辦理全民健康保險（眷保）轉（加、退）
    保、辦理護照、申請及領取社會補助事項委託甲○○（李少豐
    之母）監護（見原審卷第209至211、217頁，本院卷第87頁
    ）。
  ㈦李少豐與上訴人於104年9月15日結婚，婚後並未約定夫妻財
    產制，而為法定財產制，因李少豐於107 年12月11日死亡，
    法定財產制消滅（見本院卷第87頁）。
  ㈧李少豐前於98年間曾向臺灣嘉義地方法院（下稱嘉義地院）
    聲請消費者債務清理，經該院98年度消債更更字第16號民事
    裁定，命自98年7月31日下午2時起開始更生程序，並於該院
    98年度(司)執消債更字第55號提出更生方案（見原審卷第12
    3至126頁，本院卷第133至138頁）。
  ㈨李少豐前依勞工保險條例第67條第1項第4款規定辦理貸款10
    萬元，經計算至108年2月21日止，尚未償還利息4,995元、
    本金8萬3,621元，合計8萬8,616元，已自李少豐死亡給付12
    7萬0,500元中逕予扣減核付李○○、丁○各半數。
  ㈩上訴人婚後財產及債務為0，剩餘財產為0，李少豐婚後名下
    登記有系爭房地，其價額為198萬5,044元，婚後債務為0。
五、兩造爭執之事項：　　　　
  ㈠甲○○是否基於借名登記之契約，於106 年8 月16日將系爭房
    地所有權登記於李少豐名下？
  ㈡系爭房地是否為李少豐之婚後財產或婚後無償取得財產？上
    訴人與李少豐之夫妻剩餘財產差額為何？上訴人所得主張之
    數額為何？
  ㈢本件李少豐遺產之範圍及其適當之分割方法為何？　
六、得心證之理由：　　　
  ㈠甲○○是否基於借名登記關係，於106年8月16日將系爭房地所
    有權登記於李少豐名下？
　⒈按當事人主張有利於已之事實者，就其事實有舉證之責任，
    民事訴訟法第277條前段定有明文。次按不動產物權者，推
    定登記權利人適法有此權利，民法第759條之1第1項亦有規
    定。又所謂借名登記契約，係當事人約定一方將自己之財產
    以他方名義登記為所有權或權利人，但仍由借名者自己管理
    、使用、收益及處分該財產，他方允就該財產為出名登記之
    債權契約；是借名登記契約自須當事人互相表示意思一致，
    始能成立。又不動產登記名義人通常即為該不動產之實際所
    有權人，乃一般社會之常情。故主張有借名登記關係存在事
    實之人，應就登記名義人與其主張之真正所有權人於何時地
    、以何方式為借名之要約、承諾，及意思表示合致等攸關借
    名登記契約成立之要件事實、利己事實，證明至使法院就其
    存在達到確信之程度，始可謂已盡其舉證行為責任。查，本
    件被上訴人2人主張：系爭房地係甲○○所有，僅借用李少豐
    名義登記，兩造存有借名登記契約乙節，既為上訴人所否認
    ，依前開說明，被上訴人2人自應就此事實負舉證責任。
　⒉被上訴人2人雖抗辯：系爭房地係李少豐之父李丁炎及其母甲
    ○○出資購買，借用李少豐名義登記，供甲○○及李少豐一家使
    用乙節，並提出不動產買賣契約書、甲○○○○郵局存摺、土銀
    ○○分行存摺、李丁炎○○存摺、匯款申請書為證（見原審卷第
    127至147頁）。惟查：⑴依不動產買賣契約書所示（見原審
    卷第127至134頁），其所記載之買受人為李少豐，並非李丁
    炎或甲○○；⑵且依甲○○之○○郵局存摺所示（見原審卷第136至
    137頁），固有於106年6月29日提轉多筆金額150萬元、106
    年7月7日提轉及現金額50萬元，依甲○○之土銀○○分局存摺所
    示，106年8月17日轉帳50萬元，依李丁炎之一銀存摺及匯款
    申請書所示（見原審卷第143至147頁），固可證明有於106
    年8月18日取款並匯款50萬元予訴外人洪肇明之事實，惟不
    能完全證明給付之原因及目的。⑶況為人父母者金錢購買房
    產後登記於子女名下，並仍繳付相關費用之原因多端，或有
    出於借貸、贈與，亦有單純出於擔子女經濟負擔過重，未經
    思索法律關係而願意無條件資助者，原因不一而足，並非必
    屬借名登記契約。另於現今社會，尤具有一定資力之父母，
    或為避免因死後遺留之財產遭課徵遺產稅之賦稅問題，或為
    預先分配資產以避免死後發生遺產繼承紛爭及辦理財產分割
    之煩，而於生前預為規劃財產之分配並依分配將財產預先登
    記予子女，然出資之父母於生前仍統籌該財產之管理、處分
    、收益，俾整體家產不至於父母生前即因子女管理或任意處
    分而減少，待子女成年、結婚、營業或父母死亡等一定事由
    發生後，始由該財產之所有人取回管理、使用、收益權，亦
    非罕見。故預為分配財產之情形，即令取得財產後，於父母
    正式分配前尚未能享處分、管理、使用、收益，亦僅就受贈
    財產之使管理、使用、收益受有限制而已，核其本質與贈與
    或附負擔贈與之情形較為相符，然與借名契約之登記名義人
    並非實質所有權人，無從終局取得所有權之情形，並不相同
    。
　⒊況且，依兩造不爭執之事項㈡所示，被繼承人李少豐生前於10
    6年8月16日以買賣為原因取得系爭房地之所有權全部，且被
    上訴人2人並未就系爭房地雖係以李少豐名義登記，然實際
    係由李丁炎、甲○○為占有、管理、使用、收益或處分之事實
    ，舉證以實其說，核與借名登記契約之要件不合。
　⒋被上訴人2人抗辯：李少豐為債務清理之更生人，並無資力可
    於106年8月16日以買賣為原因購入系爭房地乙節，並據其提
    出嘉義地院98年度(司)執消債更第55號消費者債務清理事件
    更生方案、財產及收入狀況報告書、勞動部勞工保險局108
    年2月23日保職核字第108051000110號函、李少豐之聯邦銀
    行帳戶存摺為證（見本院卷第115至138頁）。惟查：⑴依兩
    造不爭執之事項㈧所示，李少豐前於98年間曾向臺灣嘉義地
    方法院聲請消費者債務清理，經該院98年度消債更更字第16
    號民事裁定，命自98年7月31日下午2時起開始更生程序，並
    於該院98年度(司)執消債更字第55號提出更生方案；且依更
    生方案、財產及收入狀況報告書、李少豐之聯邦銀行帳戶存
    摺所示（見本院卷第117至138頁），其更生方案以共清償8
    年為期，更生程序開始時起，至106年8月16日購入系爭房地
    時，亦已有8年，期間李少豐仍持續工作擁有收入，難認李
    少豐曾因債務清理更生程序，即已呈全無資力或信用能力。
    ⑵至依勞動部勞工保險局108年2月23日保職核字第108051000
    110號函所示（見本院卷第115頁），李少豐自108年2月21日
    止，尚未清償本金8萬3,621元及利息4,995元，於死亡給付
    時逕予扣減，亦難以李少豐不提前清償勞保貸款，即謂李少
    豐為無資力之人。⑶是被上訴人2人前開抗辯，乃無可採。　
    　
　㈡系爭房地是否為李少豐之婚後財產或婚後無償取得財產？上
    訴人與李少豐之夫妻剩餘財產差額為何？上訴人所得主張之
    數額為何？
　⒈按「臺灣地區人民與大陸地區人民在大陸地區結婚，其夫妻
    財產制，依該地區之規定。但在臺灣地區之財產，適用臺灣
    地區之法律。」，兩岸人民關係條例第54條定有明文。次按
    「夫妻未以契約訂立夫妻財產制者，除本法另有規定外，以
    法定財產制，為其夫妻財產制。」，民法第1005條定有明文
    。又按「法定財產制關係消滅時，夫或妻現存之婚後財產，
    扣除婚姻關係存續所負債務後，如有剩餘，其雙方剩餘財產
    之差額，應平均分配。但下列財產不在此限：一、因繼承或
    其他無償取得之財產。二、慰撫金。」，民法第1030條之1
    第1項亦有明文。另按「夫妻現存之婚後財產，其價值計算
    以法定財產制關係消滅時為準。」，民法第1030條之4第1項
    前段復有明文。又按民法第1030條之1規定之夫妻剩餘財產
    差額分配請求權，乃立法者就夫或妻對共同生活所為貢獻所
    作之法律上評價；與繼承制度之概括繼承權利、義務不同。
    夫妻剩餘財產差額分配請求權在配偶一方先他方死亡時，屬
    生存配偶得對其以外之繼承人主張之債權，與該生存配偶對
    於先死亡配偶之繼承權，為各別存在的請求權，兩者迥不相
    同，生存配偶並不須與其他繼承人分擔該債務，故無使債權
    、債務混同之問題，生存配偶應以其餘繼承人全體為義務人
    ，以進行清算，於清算中扣除應歸生存配偶之剩餘財產後，
    方為死亡者之應繼遺產。又繼承人對於被繼承人之債務，以
    因繼承所得遺產為限，負連帶責任，民法第1153條第1項亦
    有明文。是以，上訴人自得依民法第1030條之1第1項前段規
    定及繼承之法律關係，向李少豐之其餘繼承人即被上訴人李
    ○○請求夫妻剩餘財產差額之分配。對非李少豐繼承人之甲○○
    ，則不得請求。
　⒉查，依兩造不爭執之事項㈦所示，李少豐與上訴人於104年9月
    15日結婚，婚後並未約定夫妻財產制，依民法第1005條規定
    ，自應以法定財產制為兩造之夫妻財產制，因李少豐於107
    年12月11日死亡，法定財產制消滅，則依民法第1030條之4
    規定，應以107年12月11日為計算上訴人與李少豐婚後財產
    價值之基準日。
　⒊又兩造之婚後財產及債務，依兩造不爭執之事項㈩所示，上訴
    人婚後財產及債務為0，剩餘財產為0，李少豐婚後名下登記
    有系爭房地，其價額為198萬5,044元，婚後債務為0。系爭
    房地為李少豐於婚後之106年8月16日取得，自屬婚後財產，
    且非李丁炎、甲○○借名登記於李少豐名下，亦無證據證明為
    其無償取得之財產，業如前述，則被上訴人2人抗辯：系爭
    房地為李少豐婚後無償取得，應排除為李少豐之婚後財產乙
    節，應無可採。
　⒋依上，上訴人於107年12月11日基準日之剩餘財產為0，李少
    豐於基準日之剩餘財產為198萬5,044元，上訴人與李少豐二
    人剩餘財產之差額為198萬5,044元，上訴人得請求其半數即
    99萬2,522元（計算式：198萬5,044元÷2＝99萬2,522元），
    而李○○為被繼承人李少豐之繼承人，並單獨取得系爭房地，
    李○○自應負此部分債務，故而。上訴人請求李○○於
　　繼承被繼承人李少豐遺產範圍內給付99萬2,522元本息，自
    屬有據，逾此部分範圍之請求（包括另請求按應繼分再請求
    李○○給付99萬2,522元之應繼分之2分之1，及請求非繼承人
    之甲○○連帶給付部分），則屬無據。　　
  ㈢本件李少豐遺產之範圍及其適當之分割方法為何？　
　⒈按「大陸地區人民為臺灣地區人民配偶，其繼承在臺灣地區
    之遺產或受遺贈者，依下列規定辦理：一、不適用第一項及
    第三項總額不得逾新臺幣二百萬元之限制規定。二、其經許
    可長期居留者，得繼承以不動產為標的之遺產，不適用前項
    有關繼承權利應折算為價額之規定。但不動產為臺灣地區繼
    承人賴以居住者，不得繼承之，於定大陸地區繼承人應得部
    分時，其價額不計入遺產總額。」，兩岸人民關係條例第67
    條第5項第1、2款定有明文。亦即大陸地區人民為臺灣地區
    人民配偶，其繼承在臺灣地區之遺產或受遺贈者，不適用兩
    岸人民關係條例第67條第1項及第3項總額不得逾新臺幣200
    萬元之限制規定，其經許可長期居留者，得繼承以不動產為
    標的之遺產，不適用同條第4項有關繼承權利應折算為價額
    之規定。但不動產為臺灣地區繼承人賴以居住者，不得繼承
    之，於定大陸地區繼承人應得部分時，其價額不計入遺產總
    額。而上開條文規定既稱「經許可長期居留」，自係指符合
    同條例第17條第3項之規定而獲主管機關許可長期居留而言
    ，故雖有長期居留之事實，而尚未獲許可長期居留者，仍與
    前開規定所定要件不符，自不得繼承以不動產為標的之遺產
    。所謂臺灣地區繼承人「賴以居住之不動產」，係指繼承之
    不動產於繼承發生時，臺灣地區繼承人因事實上之需要，確
    實居住於繼承之不動產而賴以生活，即不得列為遺產，此不
    以臺灣地區之繼承人別無其它可供居住之不動產為限，以保
    障臺灣地區繼承人之居住生活，尊重其原有之生活方式，避
    免強令臺灣地區繼承人於繼承發生後，必須遷出所居住之不
    動產。而被繼承人遺留之不動產，大陸地區人民為臺灣地區
    人民配偶是否經許可長期居留而得繼承以不動產為標的之遺
    產，又該不動產是否為臺灣地區繼承人賴以居住，端以被繼
    承人死亡之時點為判斷標準，應繼財產價額亦於此時點確定
    。
　⒉查：⑴依兩造不爭執之事項㈤所示，上訴人係於被繼承人李少
    豐107年12月11日死亡後，始於109年1月13日經內政部移民
    署核准在臺長期居留，則依前揭規定，既然上訴人於李少豐
    死亡時，尚未經許可長期居留，縱嗣後取得長期居留，依前
    揭規定及說明，上訴人仍不得繼承系爭房地。⑵又依兩造不
    爭執之事項㈢所示，李○○隨李少豐於106年8月21日將戶籍地
    自嘉義縣○○鄉○○村○○○00號，遷入系爭房地至今，且此戶籍
    學區為雲林縣立○○國民中學，李○○現仍就讀於○○國中三年級
    ，此部分之事實，堪可認定。⑶另李○○自106年8月21日將戶
    籍地遷入並居住於系爭房地至今乙節，有被上訴人2人提出
    之雲林縣○○鎮大同里里長出具之居住證明書可稽（見原審卷
    第219頁），亦堪認實。⑷由上可認，系爭房地確為臺灣地區
    繼承人即被上訴人李○○賴以居住之不動產，故有兩岸人民關
    係條例第67條第5項第2款但書所規定，系爭房地價額不計入
    大陸地區繼承人應繼承遺產總額規定之適用。因此，上訴人
    不得繼承李少豐所遺之系爭房地，而應由臺灣地區繼承人即
    李○○人單獨繼承取得，且系爭房地之價額，於定上訴人之應
    得部分時，亦不計入上訴人所應繼承之李少豐遺產總額內。
　⒊至上訴人雖辯稱：李○○並未實際居住於系爭房地，且李○○尚
    有嘉義縣○○鄉○○村○○○00號之房屋可供居住，系爭房地對李○
    ○而言，並無經濟上殷切需求之依賴，不得限制伊繼承系爭
    房地或或認其價額不計入遺產總額乙節。惟查，系爭房地確
    實為臺灣地區繼承人賴以居住之不動產，業如前述；且系爭
    房地於繼承發生時，臺灣地區繼承人李○○因事實上之需要，
    確實居住於繼承之不動產而賴以生活，即不得列為遺產，此
    不以臺灣地區之繼承人別無其它可供居住之不動產為限，亦
    如前述，況，依兩造不爭執之事項㈣所示，嘉義縣○○鄉○○村○
    ○○00號房屋為未保存登記建物，其納稅義務人即事實上處分
    權人為李丁炎，並非李○○所有，難認系爭房地對李○○而言，
    並無經濟上殷切需求之依賴。是上訴人前開主張，自屬無據
    。
　⒋依上，李少豐除系爭房地外，別無其餘遺產，既就上訴人而
    言，不得繼承系爭房地，且系爭房地之價額，於定上訴人之
    應得部分時，亦不計入上訴人所應繼承之李少豐遺產總額內
    ，就上訴人而言，其無可繼承之李少豐遺產權利可言。則上
    訴人請求分割李少豐之遺產，自屬無據。
七、綜上所述，上訴人依民法第1146條第1項、第767條第1項、
    第179條、第184條第1項前段規定及遺產分割之法律關係，
    先位請求：「⒈被上訴人2人應將系爭房地於108年1月2日以
    繼承為原因所為之所有權移轉登記予以塗銷。⒉.被上訴人2
    人應將系爭房地於108年1月29日以贈與為原因所為之所有權
    移轉登記予以塗銷。⒊被上訴人2人應將系爭房地，按上訴人
    4分之3、被上訴人李○○4分之1之比例，辦理分別共有之所有
    權移轉登記。」，應屬無據，不應准許；上訴人依民法第10
    30條之1之規定及繼承之法律關係，備位請求被上訴人李○○
    應於繼承被繼承人李少豐遺產範圍內給付99萬2,522元，及
    自109年7月23日起至清償日止，按週年利率百分之5計算之
    利息，係屬有據，應予准許，逾此部分範圍之請求，則屬無
    據，亦不應准許。原判決就上開備位之訴應准許部分，為上
    訴人敗訴之判決，自有未洽，上訴意旨指摘原判決此部分不
    當，求予廢棄改判，為有理由，自應由本院廢棄改判如主文
    第2項所示。至原判決就先位之訴不應准許，及就備位之訴
    不應准許部分，為上訴人敗訴之判決，並駁回其假執行聲請
    ，核無不合，上訴意旨亦指摘原判決此部分不當，求予廢棄
    改判，亦無理由，亦應駁回其此部分上訴。
八、本件事證已臻明確，兩造其餘之攻擊或防禦方法及所用之證
    據，認均不足以影響本判決之結果，爰不逐一論列，附此敘
    明。　　
九、據上論結，本件上訴為一部有理由，一部無理由，依家事事
    件法第51條、民事訴訟法第450條、第449條第1項、第79條
　　、第78條，判決如主文。　
中　　華　　民　　國　　110 　年　　4 　　月　　29　　日
                  家事法庭      審判長法  官  吳森豐

                                      法  官  孫玉文

                                      法  官  郭貞秀
上為正本係照原本作成。
不得上訴。　　　　　　　　　　　　　　　　
中　　華　　民　　國　　110 　年　　4 　　月　　29　　日

                                      書記官  蘇玟心
附表一
編號 不動產標示 面積 持分 1 雲林縣○○鎮○○段00地號土地 160.34 平方公尺 全部 2 同段000建號門牌號碼雲林縣○○鎮○○路000號房屋  全部 

附表二
編號 姓名 應繼分比例 備註   1 丁○ 1/2 被繼承人李少豐之配偶。   2 李○○ 1/2 被繼承人李少豐之長子。